【裁判字號】    98,上易,1985
【裁判日期】    981228
【裁判案由】    詐欺
【裁判全文】
臺灣高等法院臺中分院刑事判決        98年度上易字第1985號
上  訴  人
即  被  告  乙○○
上列上訴人因詐欺案件，不服臺灣臺中地方法院98年度易字第27
60號中華民國98年10月27日第一審判決（起訴案號：臺灣臺中地
方法院檢察署98年度偵緝字第1554號），提起上訴，本院判決如
下：
    主  文
上訴駁回。
    理  由
一、依刑事訴訟法第350條、第361條、第362條、第367條規定，
    不服地方法院之第一審判決而上訴者，須提出上訴書狀，並
    應敘述具體理由，為上訴必備之程式；其所提出之書狀未敘
    述上訴理由，或僅曾以言詞陳述上訴理由者，均應於上訴期
    間屆滿後二十日內補提理由書於第一審法院。第一審法院經
    形式審查，認逾期未補提上訴理由者，應定期間先命補正；
    逾期未補正者，為上訴不合法律上之程式，應以裁定駁回。
    倘已提出上訴理由，但所提非屬具體理由者，則由第二審法
    院以上訴不合法律上之程式，判決駁回。而所謂具體理由，
    必係依據卷內既有訴訟資料或提出新事證，指摘或表明第一
    審判決有何採證認事、用法或量刑等足以影響判決本旨之不
    當或違法，而構成應予撤銷之具體事由，始克當之（例如：
    依憑證據法則具體指出所採證據何以不具證據能力，或依憑
    卷證資料，明確指出所為證據證明力之判斷如何違背經驗、
    論理法則）；倘僅泛言原判決認定事實錯誤、違背法令、量
    刑失之過重或輕縱，而未依上揭意旨指出具體事由，或形式
    上雖已指出具體事由，然該事由縱使屬實，亦不足以認為原
    判決有何不當或違法者（例如：對不具有調查必要性之證據
    ，法院未依聲請調查亦未說明理由，或援用證據不當，但除
    去該證據仍應為同一事實之認定），皆難謂係具體理由，俾
    與第二審上訴制度旨在請求第二審法院撤銷、變更第一審不
    當或違法之判決，以實現個案救濟之立法目的相契合，並節
    制濫行上訴（最高法院97年度臺上字第892號判決意旨可資
    參照）。又理由是否具體，則屬第二審法院審查之範圍，不
    在命補正之列，亦即上訴書狀已記載理由，並有具體之敘述
    時，其上訴既屬合法，第二審法院固應就其理由之是否可取
    ，為實體之審理及判斷；如認其上訴書狀雖記載理由，但並
    未具體敘述時，則無須再命補正，可逕認其上訴不合法，以
    判決駁回之（此有最高法院97年度臺上字第1281號判決意旨
    可參）。
二、本案上訴人即被告乙○○（下稱被告）不服原審判決提起上
    訴，其上訴狀所載理由，係以：其覺得原審判決過重，其臺
    中商業銀行潭子分行、臺中大雅郵局帳戶之存摺、提款卡，
    是在搬家時遺失的，當其發現不見時，已經過了好幾天，其
    有受報案，但警察不受理，因那是警示帳戶，又其有小孩及
    父親要照顧、扶養，且其沒有收入，希望法院能從輕量刑云
    云。經查，原審已詳細敘述其所憑之證據及認定之理由，所
    為論斷，俱有卷存證據資料可資覆按，並無採證或認定事實
    違背經驗法則或論理法則，或其他違背法令之情形。又按刑
    罰之量定，屬法院自由裁量之職權行使，應審酌刑法第57條
    所列各款事由及一切情狀，為酌量輕重之標準，並非漫無限
    制；量刑輕重係屬事實審法院得依職權自由裁量之事項，苟
    已斟酌刑法第57條各款所列情狀而未逾越法定刑度，不得遽
    指為違法；且在同一犯罪事實與情節，如別無其他加重或減
    輕之原因，下級審量定之刑，亦無過重或失輕之不當情形，
    則上級審法院對下級審法院之職權行使，原則上應予尊重（
    最高法院72年臺上字第6696號、75年臺上字第7033號判例及
    85年度臺上字第2446號判決意旨參照）。原審審酌被告並無
    犯罪前科，有臺灣高等法院被告前案紀錄表、犯罪動機、所
    生損害不少、其並非正犯僅係幫助犯、生活狀況、智識等一
    切情狀，量處被告有期徒刑四月，如易科罰金，以新臺幣一
    千元折算一日，原審顯係本於被告之責任為基礎，並已具體
    斟酌刑法第57條所列情形而為量定，並未偏執一端，而有失
    之過重之情事，依上開最高法院判例、判決意旨，不得遽指
    為違法。況且，本院審酌被害人甲○○所受之損失，匯入被
    告名義之上開二帳戶內之金額，高達100萬1千元，至於被告
    之家屬情況及經濟能力，並非本院應具體斟酌之事由，被告
    上訴意旨指原審判決量刑顯屬過重云云，尚有誤會。
三、綜上所述，本院依形式上觀察認原審判決認事用法並無違法
    或不當之處，量刑亦屬妥適，被告上訴理由並未依據卷內既
    有訴訟資料或提出新事證，指摘或表明第一審判決有何採證
    認事、用法或量刑等足以影響判決本旨之不當或違法，而構
    成應予撤銷之具體事由，自非屬得上訴第二審之具體理由。
    依上揭法律規定及判決意旨，被告提起之第二審上訴不合法
    律上程式，爰不經言詞辯論，判決駁回上訴。
據上論斷，應依刑事訴訟法第367條前段、第372條，判決如主文
。
中    華    民    國    98    年    12    月    28    日
            刑事第十二庭  審判長法  官  康  應  龍
                                法  官  黃  家  慧
                                法  官  楊  真  明
以上正本證明與原本無異。
不得上訴。
                              書記官  李  淑  芬
中    華    民    國    98    年    12    月    28    日


司法院資訊處製作；財團法人民間司法改革基金會備份。
